# 请教陈老师几个问题

提问人：心海拂清风 时间：2019-02-26 20:48:24
1 、请教陈老师，共有产权房的财务处理是否有相应规定？谢谢。根据北京市《共有产权管理办法》的规定，产权一方为代表国家行使权利的企业 (代持机构)，一方为符合购买条件的居民(自然人)。对于房产的使用和转让也明确了相关限制类条件，对于出租的租金收益，将按照产权比例进行分享; 如果符合出售的条件，受让人也需要具备购买共有产权房的身份条件，出售部分产权后，其共有产权房的性质不变，国家和自然人所占房产的权利比例不变，同时代表国家行使权利的共有产权一方可以行使优先购买权。
问题一：共有产权的初始计量计入固定资产、存货还是投资性房地产恰当？
代政府持有的机构如何对持有的权利进行计量。
问题二：共有产权的后续计量包括回购、是否进行摊销？
2 、企业亏损，不确认可抵扣亏损的递延所得税，确认了坏账对应的递延所得税，是否恰当？还是无法确认是否有着足够的应纳税所得额的时候都不确认？还是可以确认坏账对应的递延所得税？
3 、国债逆回购放在交易性金融资产还是其他流动资产恰当？谢谢。
4 、担保企业存出担保保证金一般报表格式列报在其他货币资金么？
5 、矿泉水生产企业环境恢复治理金列报在啥科目比较恰当？谢谢。

回答人：chenyiwei
1 、建议确认为固定资产，按使用年限计提折旧。转让部分产权时，按转让产权的比例终止确认相应份额的固定资产账面价值，并确认处置损益。（具体取决于回购条款）
2 、不可以这样处理。在没有确认与可抵扣亏损相关的递延所得税资产之前不能确认与坏账准备相关的递延所得税资产。原因在以前已有多次讨论。
3 、其他流动资产。
4 、不清楚具体背景？
5 、现在应该已经没有环境治理恢复保证金。相关负债确认为预计负债。